# 永续债利率跳升条款

提问人：一云 时间：2022-12-21 14:40:22
某个公司计划发行一款有续债产品，利率条款是这样约定的：
本次债券利率或其确定方式：
本次债券为固定利率债券，如有递延，则每笔递延利息在递延期间按当期票面利率累计计息。
首个周期的债券票面利率将根据网下询价簿记结果，由发行人与簿记管理人按照有关规定，在利率询价区间内协商一致确定，在首个周期内固定不变，其后每个周期重置一次。
首个周期的票面利率为初始基准利率加上初始利差，后续周期的票面利率调整为当期基准利率加上初始利差再加上 300 个基点。初始利差为首个周期票面利率与初始基准利率之间的差值。如果未来因宏观经济及政策变化等因素影响导致当期基准利率在利率重置日不可得，当期基准利率沿用利率重置日之前一期基准利率。
基准利率的确定方式：初始基准利率为簿记建档日前 250 个交易日由中国债券信息网（www.chinabond.com.cn）（或中央国债登记结算有限责任公司认可的其他网站）公布的中债银行间固定利率国债收益率曲线中，待偿期与本次债券基础期限一致的国债收益率算术平均值（四舍五入计算到0.01%）；后续周期的当期基准利率为重新定价周期起息日前 250 个交易日由中国债券信息网（www.chinabond.com.cn）（或中央国债登记结算有限责任公司认可的其他网站）公布的中债银行间固定利率国债收益率曲线中，待偿期与本次债券基础期限一致的国债收益率算术平均值（四舍五入计算到0.01%）。
—————-请问老师：这个条款构成利率跳升了吗？ 它没有规定规定封顶利率，是否有可能构成间接义务？

回答人：chenyiwei
这种情况只是利率重置，因为利率调整仅限一次，把利差扩大 300 点，后续利率重置时，重置后的利率与届时基准利率之间的利差不会再扩大，都是按照【初始利差+300点】确定。
因此，单就该条款而言，目前一般认为不构成分类为发行方权益工具的障碍。